臺灣彰化地方法院民事裁定
111年度事聲字第12號
異  議  人  詹文傑    原住彰化縣○○市○○路000巷00號

            詹侑翰  
            詹馥瑄  
上列異議人因與相對人鳳山禪寺間確定訴訟費用額聲明異議事件
，對於民國111年1月13日本院110年度司聲字第418號裁定提起抗
告，本院裁定如下：
    主  文
異議駁回。
    理  由
一、按當事人對於司法事務官處理事件所為之終局處分，得於處
    分送達後10日之不變期間內，以書狀向司法事務官提出異議
    。司法事務官認前項異議有理由時，應另為適當之處分；認
    異議為無理由者，應送請法院裁定之。法院認第1項之異議
    為有理由時，應為適當之裁定；認異議為無理由者，應以裁
    定駁回之。民事訴訟法第240條之4第1項本文、第2項及第3
    項分別定有明文。經查本院司法事務官於民國111年1月13日
    所為110年度司聲字第418號裁定(下稱原裁定)，送達異議人
    後，異議人於111年1月28日具狀提出異議，司法事務官認其
    異議無理由而送請本院裁定，經核與上開規定相符，合先敘
    明。
二、本件異議意旨略以：伊已就本院109年度簡上字第148號判決
    (下稱系爭判決)即兩造間請求車輛(下稱系爭車輛)所有權移
    轉登記事件提起再審，原裁定未待再審結果即為裁定，有速
    斷之虞，又伊為系爭車輛墊付稅款新臺幣（下同）13,106元
    (下稱系爭稅款)，據此主張抵銷等語。
三、相對人略以：系爭判決業已確定，伊聲請確定訴訟費用額於
    法有據，再審屬另案審理範圍，與本案無關。又系爭稅款係
    異議人為辦理遺產過戶而繳納，異議人於辦完財產登記後對
    系爭車輛棄之如敝屣，各項稅捐、保養、維修等均由伊支付
    ，異議人並未繳交任何費用等語，主張駁回異議。
四、經查：
　㈠按法院未於訴訟費用之裁判確定其費用額者，第一審受訴法
    院於該裁判有執行力後，應依聲請以裁定確定之；依第1項
    確定之訴訟費用額，應於裁定送達之翌日起，加給按法定利
    率計算之利息，民事訴訟法第91條定有明文。次按民事訴訟
    法第91條第1項所定之訴訟費用額程序，僅在審究具有訴訟
    費用償還請求權之一造當事人所開列之費用項目，及其提出
    支付費用之計算書等證據，是否屬於訴訟費用之範圍，以確
    定應負擔訴訟費用之他造當事人所應賠償其訴訟費用之數額
    ，性質上係就訴訟費用負擔之裁判為補充性確定其數額之裁
    定程序。從而，於確定訴訟費用額之程序中，他造當事人自
    不得提出關於訴訟費用償還請求權業已清償、抵銷、免除、
    和解或罹於時效消滅等實體法上權利消滅之抗辯(最高法院1
    09年度台抗字第277號民事裁定要旨參照)。
　㈡兩造間請求車輛所有權移轉登記事件，經本院109年度簡上字
    第148號判決，第一、二審訴訟費用由異議人負擔，並已確
    定在案，是本件訴訟費用自應由異議人負擔，準此，原裁定
    認定異議人應負擔訴訟費用3,574元，於法並無不合。而異
    議人以代墊系爭稅款為由主張抵銷等語，揆諸前開說明，屬
    實體法上權利消滅之抗辯，非屬確定訴訟費用額程序中可審
    酌事項。從而，異議意旨指摘原裁定不當，求予廢棄，為無
    理由，應予駁回。
五、裁定如主文。
中　　華　　民　　國　　111 　年　　8 　　月　　31　　日
                  民事第一庭    法　官  徐沛然
以上正本係照原本作成。
如不服本裁定應於送達後10日內向本院提出抗告狀，並繳納抗告
費新臺幣1,000元。
中　　華　　民　　國　　111 　年　　8 　　月　　31　　日
                                書記官  游峻弦